臺灣高等法院臺中分院民事裁定
109年度上字第570號
上  訴  人  裕融企業股份有限公司

法定代理人  嚴陳莉蓮


訴訟代理人  駱維霆  
被上訴人    廖昌炫  
            廖淑楨  
上列當事人間請求塗銷抵押權登記事件，上訴人對於中華民國11
0年3月24日本院109年度上字第570號第二審判決，提起上訴，本
院裁定如下：
    主  文
上訴駁回。
第三審訴訟費用由上訴人負擔。
    理  由
一、按民事訴訟法第466條第1項規定，對於財產權訴訟之第二審
　　判決，如因上訴所得受之利益，不逾新臺幣（下同） 100萬
    元者，不得上訴。此項利益數額，業經司法院依同條第 3項
    規定，以命令自民國91年2月8日起增至 150萬元。職故，若
    對於財產權訴訟之第二審判決提起上訴，其因上訴所得受之
    利益不逾150萬元者，不得上訴第三審。又按債權人主張債
    務人詐害其債權，依民法第244 條規定提起撤銷詐害行為之
    訴者，債權人行使撤銷權之目的，在使其債權獲得清償，故
    應以債權人因撤銷權之行使所受利益為準，原則上以債權人
    主張之債權額，計算其訴訟標的價額，但被撤銷法律行為標
    的之價額低於債權人主張之債權額時，則以該被撤銷法律行
    為標的之價額計算（最高法院97年度第1次民事庭會議決議
    參照） 。再對於不得上訴之判決而上訴者，原第二審法院
    應以裁定駁回之，民事訴訟法第481條準用同法第442條第1
    項亦定有明文。
二、經查，本件上訴人起訴主張其對被上訴人廖昌炫有36萬9605
    元本息債權存在，廖昌炫竟將其所有坐落臺中市○○區○○○段0
    0000○000○000地號土地及其上同段000建號建物，為被上訴
    人廖淑楨設定登記第二順位擔保債權總金額360萬元最高限
    額抵押權（下稱系爭抵押權），爰先位以被上訴人間無債權
    債務關係，代位廖昌炫請求廖淑楨塗銷系爭抵押權登記；並
    備位依民法第244條第1、2、4項規定，請求撤銷被上訴人間
    所為系爭抵押權設定行為及廖淑楨應塗銷系爭抵押權登記等
    情。經原審判決認上訴人之先位之訴無理由、備位之訴有理
    由，而判決撤銷系爭抵押權設定行為及廖淑楨應塗銷系爭抵
    押權登記後，被上訴人就其所受備位之訴敗訴部分，提起上
    訴，上訴人就其先位之訴敗訴部分，因未提起上訴而先行確
    定；復經本院判決改判原判決關於撤銷系爭抵押權，於超過
    擔保債權50萬元範圍之設定行為及廖淑楨應塗銷上開範圍之
    抵押權登記部分均廢棄，並駁回上訴人該廢棄部分之備位請
    求後，上訴人不服再提起第三審上訴，此經本院調卷查明屬
    實。惟查上訴人行使民法第244條撤銷權所受之利益即其對
    廖昌炫之債權額36萬9605元；又本院駁回上訴人請求撤銷系
    爭抵押權擔保債權金額為250萬元，顯高於上訴人所主張上
    開之債權額36萬9605元，依上開說明，自應以該債權額36萬
    9605元核定上訴人上訴部分之訴訟標的價額。則本件上訴人
    上訴第三審可得受之利益為36萬9605元，並未逾150 萬元，
    揆諸首揭說明，係屬不得上訴之列，且不因本院判決正本誤
    載為得上訴而受影響（最高法院104年度台上字第1326號、1
    04年度台上字第360號裁判參照）。是以，上訴人提起第三
    審上訴，於法不合，應予駁回。
三、據上論結，本件上訴為不合法，爰裁定如主文。
中    華    民    國   110    年     5     月    6    日
               　　民事第二庭　　審判長法　官　楊國精
　　                                   法　官　李立傑
                                       法　官　陳正禧
正本係照原本作成。
核定訴訟標的價額部分得抗告，餘不得抗告。
如不服裁定得於收受送達後10日內向本院提出抗告狀，並繳納抗
告費新臺幣1000元。 
                                        書記官  陳信和
　　　　　　　　　　　　　　　　　　
中　　華　　民　　國　　110 　年　　5 　　月　　6 　　日